# 请教陈版有关瑞化研究中充值送赠品的会计处理

提问人：taoye1992 时间：2017-01-03 10:53:26
请教陈版，在瑞华研究 2016 问题2-1-4充值赠品的处理，对于a企业开展的充值 5000 元送 700 元的自行车，瑞华研究中给出的处理是自行车计入其他业务收入，我的理解是这不应该区分a企业的性质来判断 1.比如如果a企业为零售业赠送自行车为自己的商品确认收入2.如果是专门外购来用来奖励的奖品，确认收入是否不妥，比如某新开张美容院为促销办卡开展这项业务，在年终很有可能自行车收入会占营业收入的很大一部分，这样是不是对财务报表的一种歪曲呢？

回答人：chenyiwei
主要考虑是这种情况不同于无条件的赠送。 如果不属于本企业产品的（例如你所说的第二种情况），则需与《讲解 2010 》P21中“企业采购用于广告营销活动的特定产品，向客户预付货款未取得商品时，应作为预付账款进行会计处理，待取得相关商品时计入当期损益(销售费用)。企业取得广告营销性质的服务比照该原则进行处理”的规定结合起来考虑。在这种情况下，因为自行车在购入时已经确认为销售费用，所以在送出时贷记销售费用也是可以接受的。 感谢补充，将对该问答修改完善。